臺灣板橋地方法院刑事判決　　　　　　95年度簡上字第239 號
上　訴　人
即　被　告　乙○○
選任辯護人　黃啟逢律師
　　　　　　簡旭成律師
上　訴　人
即　被　告　丁○○
選任辯護人　連鳳翔律師
上列上訴人等因毀損案件，不服中華民國95年2 月27日本院95年
度簡字第760 號第一審判決（聲請簡易判決處刑案號：台灣板橋
地方法院檢察署94年度偵字第18356 號、95年度偵字第673 號）
，提起上訴，本院判決如下：
    主      文
原判決關於乙○○部分撤銷。
乙○○公訴不受理。
其餘上訴駁回。
丁○○緩刑貳年。
    事      實
一、丁○○可預見於人口密集之住宅區持可擊發ＢＢ彈之玩具槍
    朝外射擊，可能毀損他人物品，竟仍基於可能毀損他人物品
    之不確定故意（原審誤為基於毀損之犯意），多次於其位於
    台北縣中和市○○路233 號10樓住處，持其所有可擊發ＢＢ
    彈之玩具槍朝陽台外射擊，嗣於民國94年7 月1 日因見其住
    處對街，甲○○位於台北縣中和市○○街40巷10號7 樓住處
    屋簷上有鳥群停歇，旋持前開玩具槍朝鳥群射擊，終擊毀甲○○住處玻璃，致該玻璃不堪使用，足以生損害於甲○○。
二、案經甲○○訴由台北縣政府警察局中和分局報告台灣板橋地
    方法院檢察署檢察官偵查後聲請以簡易判決處刑。
    理      由
壹、被告丁○○部分：
  一、本案認定犯罪事實所用之證據，經檢察官、被告丁○○、
      辯護人於本院準備程序及審理時同意將該等證據資料列為
      證據調查，本院審酌上開證據資料作成時之情況，並無不
      適當之情形，依刑事訴訟法第159 條之5 第1 項規定，均
      應具有證據能力。
  二、訊據被告丁○○固不否認有於前開時、地，多次持玩具槍
      於其住處朝外射擊，且毀損告訴人甲○○住處玻璃等事實
      。惟矢口否認有何犯行。辯稱：伊是想射鳥，不是刻意朝
      該玻璃射擊云云。
  三、本院查：
  （一）上揭有關被告丁○○如何在其住處，持可擊發ＢＢ彈之
        玩具槍朝外射擊，而於94年7 月1 日朝其住處對街告訴
        人甲○○住處屋簷上鳥群射擊，毀損該住處玻璃，致生
        損害等情，業據被告丁○○於本院審理時坦認不諱，核
        與證人即告訴人甲○○於偵查中證述之情節相符（見94
        年度偵字第18356 號卷第37、38頁），復有玻璃毀損照
        片及指認現場照片（見同上偵卷第30頁、第43頁）等件
        在卷可稽，應堪信為真實。
  （二）又被告丁○○住處為集合式大樓，位於人口密集之住宅
        區，而持玩具槍射擊ＢＢ彈，如擊中人體，可能導致人
        體疼痛甚至受傷；如擊中物體，則可能導致該物體破損
        ，此為一般生活經驗，稍具常識之人皆可預見。被告行
        為時已滿20歲，持可擊發ＢＢ彈之玩具槍在其住處陽台
        朝對街住處屋簷上鳥群射擊，自已預見可能毀損他人物
        品，因而毀損告訴人甲○○住處玻璃，顯不違反其本意
        ，其具有毀損他人物品之不確定故意，當屬無疑。又毀
        損告訴人甲○○住處玻璃，使其不堪使用，足以生損害
        於告訴人甲○○，無庸贅論。被告丁○○於本院審理辯
        稱：伊是想射鳥，不是刻意朝該玻璃射擊云云，無解於
        被告毀損罪責之成立。
  四、被告丁○○行為後，刑法關於罰金刑之規定業於94年2 月
      2 日修正公布，並自95年7 月1 日施行，且刑法施行法於
      95年6 月14日增訂該法第1 條之1 規定，並同自95年7 月
      1 日施行。另經比較新舊法結果，以舊法對被告丁○○有
      利，自應適用行為時之刑法及罰金罰鍰提高標準條例相關
      規定，予以論處。核被告丁○○所為，係犯刑法第354 條
      之毀損罪。
  五、上訴駁回之理由：
      原審認被告丁○○事罪明確，適用修正前刑法第354 條、
      第41條第1 項前段，罰金罰鍰提高標準條例第1 條前段、
      第2 條等規定，並審酌被告丁○○之素行、品行、犯罪之
      動機、目的、手段、所生危害及犯後態度等一切情狀，量
      處拘役20日，併諭知以銀元三百元（即新台幣九百元）折
      算一日之易科罰金標準。經核其認事用法，均無違誤，量
      刑亦稱妥適（原審雖未及就被告丁○○所犯涉及罰金刑、
      易刑處分等規定比較新舊法，然本案經比較結果，仍應適
      用被告丁○○行為時之法律，自不影響本案認事用法結果
      ）。被告丁○○上訴意旨猶執陳詞，否認犯罪，為無理由
      ，應予駁回。
  六、末按犯罪在新法施行前，於新法施行後之緩刑宣告，應適
      用新法第74條之規定（最高法院95年度第8 次刑事庭會議
      決議意旨參照）。查被告丁○○素行良好，前未曾受有期
      徒刑以上刑之宣告，有台灣高等法院全國前案紀錄表在卷
      可稽，其因一時失慮，致罹刑典，事後已坦承部分犯行，
      堪認具有悔意，並與告訴人甲○○達成和解，有卷附和解
      書為證，經此偵審程序及刑之宣告後，應知警惕，信無再
      犯之虞，本院因認其所宣告之刑以暫不執行為當，爰依刑
      法第74條第1 項第1 款規定併予宣告緩刑二年，以啟自新
      。
貳、被告乙○○部分：
  一、聲請簡易判決處刑意旨另以：被告乙○○基於毀損之犯意
      ，於94年6 月 14日下午2 時許，在台北縣中和市○○路
      233 號10樓被告丁○○住處，持玩具槍朝告訴人丙○○位
      於台北縣中和市○○路233 號9 樓住處之後陽台遮雨棚方
      向射擊，致遮雨棚玻璃破裂不堪使用，足生損害於告訴人
      丙○○，因認被告乙○○涉犯刑法第354 條之毀損罪嫌云
      云。
  二、按告訴或請求乃論之罪，未經告訴、請求或其告訴、請求
      經撤回或已逾告訴期間者，應諭知不受理之判決，刑事訴
      訟法第303 條第3 款定有明文。次按告訴乃論之罪，對於
      共犯之一人告訴或撤回告訴者，其效力及於其他共犯，刑
      事訴訟法第239 條前段亦有明文。如告訴人告訴之對象並
      非實際行為人，且與申告對象並無共犯關係，依法即不生
      告訴不可分之效力，應由告訴人對該實際行為人另行表示
      訴究之意思，否則即屬未經告訴。
  三、查被告乙○○因毀損案件，經檢察官聲請以簡易判決處刑
      ，認被告乙○○涉犯刑法第354 條毀損罪嫌，依同法第
      357 條規定，屬告訴乃論之罪。而告訴人丙○○自94年7
      月26日警詢時起，迄95年1 月10日偵查終結時止（見94年
      度偵字第18356 號卷第7 至13頁、第37頁），始終表示係
      對被告丁○○提出告訴，並未對被告乙○○表示訴究之意
      思；而檢察官於95年1 月10日聲請以簡易判決處刑，認定
      被告乙○○與丁○○間並無共犯關係，有聲請簡易判決處
      刑書附卷可稽（見同上偵卷第44頁），揆諸前揭說明，告
      訴人丙○○對被告丁○○申告之效力，依法不及於被告乙○○，又未對被告乙○○另行表示訴究之意思，應認被告
      乙○○部分未經合法告訴。
  四、撤銷改判之理由：
  （一）原審未依刑事訴訟法第303 條第3 款規定諭知不受理判
        決，竟為實體上科處罪刑之判決，顯有適用法則不當之
        違法。
  （二）被告乙○○上訴意旨據此指摘原判決不當，為有理由，
        自應由本院合議庭撤銷原審判決，改依通常程序自為第
        一審判決，而為被告乙○○公訴不受理之諭知。
據上論斷，應依刑事訴訟法第455 條之1 第1 項、第3 項、第
364 條、第368 條、第369 條第1 項前段、第452 條、第303 條
第3 款，刑法第2 條第1 項前段、第74條第1 項第1 款，判決如
主文。
本案經檢察官彭聖斐到庭執行職務。
中　　華　　民　　國　　96    年　　2     月    6     日
            刑事第六庭  審判長法  官  許仕楓
                              法  官  饒金鳳
                              法　官  林鈺琅
以上正本證明與原本無異。
被告乙○○部分得上訴於台灣高等法院。
被告丁○○部分不得上訴。
                              書記官  林蔚然
中　　華　　民　　國　　96    年    2     月　　6     日
附錄本案論罪科刑法條全文：
刑法第354 條：
  毀棄、損壞前二條以外之他人之物或致令不堪用，足以生損害
  於公眾或他人者，處2年以下有期徒刑、拘役或500元以下罰金
  。
